【裁判字號】    96,抗,145
【裁判日期】    950620
【裁判案由】    假扣押
【裁判全文】
臺灣高等法院臺南分院民事裁定    96年度抗字第145號
抗  告  人  甲○○
            丁○○
相  對  人  丙○○
送達代收人  乙○○
上列抗告人因與相對人間聲請假扣押裁定事件，對於中華民國96
年3月9日臺灣嘉義地方法院96年度裁全字第644號裁定，提起抗
告，本院裁定如下：
    主  文
抗告駁回。
抗告訴訟費用由抗告人負擔。
    理  由
一、按「債權人就金錢請求或得易為金錢請求之請求，欲保全強
    制執行者，得聲請假扣押。」、「請求及假扣押之原因，應
    釋明之。前項釋明如有不足，而債權人陳明願供擔保或法院
    認為適當者，法院得定相當之擔保，命供擔保後為假扣押。
    」民事訴訟法第522條第1項、第526條第1、2項分別定有明
    文。
二、本件債權人即相對人丙○○於原審法院聲請意旨略以：
  (一)、按因過失不法侵害他人權利者，應負損害賠償責任；汽機
      車或其他非依軌道行駛之動力車輛，在使用中加損害於他
      人者，駕駛人應賠償因此所生之損害，而肇事車輛所有人
      亦應當負連帶賠償損害之責。
  (二)、民國（下同）95年12月26日15時，抗告人即債務人甲○○
      駕駛車號VQ-5195自小客車，在西螺鎮振興里台一線興市
      ○○路口撞擊相對人所駕PSY-657重型機車，造成相對人
      頭部外傷、顱內出血、右大腿股骨折、右踝開放性骨折等
      等，隨即住院開刀，於出院後，不宜行走，需以輪椅代步
      ，生活需人照顧3個月。
  (三)、惟抗告人對相對人受撞傷之身體傷害、勞動能力之損失、
      3個月看護費用【每日以新台幣（下同）2,000元計算】、
      醫藥費用等，自95年12月26日住院開刀，96年1月4日繼續
      治療迄今96年3月7日已歷2個多月，目前未癒，尚無法估
      計全部損失，然抗告人即肇事車輛駕駛人甲○○及肇事車
      輛VQ-5195所有人丁○○二人係夫妻，迄今卻分文未償，
      毫無誠意。
  (四)、抗告人二人本應連帶賠償本件車禍所致相對人一切傷害之
      責任，頃聞抗告人將暗中隱匿財產，為保全日後執行起見
      ，債權人願供擔保以代釋明而聲請在150,000元內，對抗
      告人之財產為假扣押等語，並提出交通事故聯單及診斷證
      明書各乙件為證。原裁定依前開規定，命供擔保15,000元
      後准為假扣押裁定，並無不合。
三、本件抗告意旨略以：
  (一)、相對人於95年12月16日15時騎乘車牌號碼PSY-657重型機
      車沿雲林縣西螺鎮○○○○道快車道由北向南行駛，竟未
      依交通道路管理規定行駛機車專用道，至市○○路交岔口
      時，卻未讓直行車先行，亦未注意車前狀況而閃煞不及，
      致與抗告人甲○○所駕駛車牌號碼VQ-5195小自用客車於
      台省道依直行至227km900m處，駕駛過紅綠燈之號誌五分
      之四，此有道路交通事故現場圖可資證明，遭相對人上開
      機車撞及致倒地受傷，抗告人甲○○將傷者送醫並報警處
      理。
  (二)、交通部路政司68年11月19日路台監字第993號函：「凡行
      駛支線道（包括巷道內）之車輛，於駛近幹道或將駛出支
      線道（巷道）時，不論其前方為交岔路口或丁字型路口，
      均應減速慢行，並讓直行、幹道車先行，如駕駛人未嚴格
      遵守此項規定而肇生事端，在常情下，應處罰行駛侵犯路
      權行為人。」
  (三)、查相對人聲請莿桐鄉調解委員會調解，竟要求賠償費高達
      600,000元，抗告人認為法律應保護守法人，惟本件車禍
      過失主因在於相對人，其請求為無理，因此調解不成立。
      詎相對人提起假扣押之裁定，請求抗告人應給付損害賠償
      150,000元，為此提出抗告。
  (四)、又相對人得知抗告人於96年4月23日就本件假扣押裁定提
      起抗告，竟於96年4月25日勾串警方擅自更改道路交通事
      故現場圖，因此，相對人於事後更改事故現場圖之證據證
      明力，實難採為憑。
四、經查：相對人主張假扣押原因，其釋明雖有不足，惟相對人
    既陳明願供擔保而聲請為假扣押，應認足已補其釋明之不足
    ；而抗告意旨主張本件車禍過失主因在於相對人，相對人於
    96年4月25日勾串警方擅自更改道路交通事故現場圖，該於
    事後更改之道路交通事故現場圖並無證據證明力之實體爭執
    ，乃應待本案解決之問題，核與原裁定是否成立無關，其據
    以對原裁定聲明不服，為無理由。
五、據上論結，本件抗告為無理由，爰依民事訴訟法第495條之1
    第1項、第449條第1項、第95條、第78條、第85條第1項前段
    ，裁定如主文。
中    華    民    國    95    年     6    月    20    日
                  民事第一庭    審判長法  官  林金村
                                      法  官  張世展
                                      法  官  胡景彬
上為正本係照原本作成。
不得再抗告。
中    華    民    國    95    年     6    月    20    日
                                      書記官  趙玲瓏


司法院資訊處製作；財團法人民間司法改革基金會備份。
